# 无偿划转

提问人：周 庆 123 时间：2022-06-08 11:12:57
陈版主：
背景介绍：A公司为市属国资全资企业， 2021 年无偿将市属国资企业B公司划给A公司，A公司单体核算分录：借：长期股权投资-B 1000万；贷：资本公积-政府划入 1000 万。如 2022 年A公司将B公司以 2000 万的价格全部出售第三方。
请问：A公司单体层面确认的投资收益金额是 1000 万还是 2000 万，是否需要将资本公积-政府划入结转到投资收益，从现金流考虑，无偿划入未支付对价，以 2000 万出售，实际收到的现金为2000 万，

回答人：chenyiwei
处置收益为2000-1000=1000万。划入时形成的 1000 万元资本公积属于所有者投入性质，后续不能转入损益。